【裁判字號】    94,訴,646
【裁判日期】    950510
【裁判案由】    違反槍砲彈藥刀械管制條例
【裁判全文】
臺灣臺南地方法院刑事判決               94年度訴字第646號
公  訴  人  臺灣臺南地方法院檢察署檢察官
被      告  甲○○
指定辯護人  黃正彥律師
上列被告因違反槍砲彈藥刀械管制條例案件，經檢察官提起公訴
（94年度偵字第2359號），本院判決如下：
    主  文
甲○○未經許可，寄藏可發射子彈具有殺傷力之改造手槍，累犯
，處有期徒刑年陸月，併科罰金新臺幣拾萬元，如易服勞役，
以銀元佰元即新臺幣玖佰元折算壹日。扣案之改造手槍壹枝（
含彈匣壹個，槍枝管制編號0000000000號）沒收。
    事  實
一、甲○○前有多項前科，最近一次係因違反毒品危害防制條例
    案件，經本院以九十年度南簡字第三一九號判決判處有期徒
    刑六月確定，於民國九十年七月二十四日易科罰金執行完畢
    。詎甲○○不知悔改，明知未經許可，不得寄藏可發射子彈
    具有殺傷力之槍枝、子彈，竟於九十三年九月間，因姓名、
    年籍不詳之人委託其代為藏放仿ＢＥＲＥＴＴＡ廠８４型半
    自動手槍製造之玩具手槍換裝土造金屬槍管而成之改造手槍
    一枝（含彈匣一個，槍枝管制編號0000000000號
    ），以及具有殺傷力之土造子彈四顆、不具殺傷力之土造子
    彈三顆，並委託其改變上開改造手槍之槍口紋路及槍身顏色
    ，竟基於寄藏可發射子彈具有殺傷力改造手槍及子彈之犯意
    ，將該姓名、年籍不詳之人所交付之上開具有殺傷力之改造
    手槍一枝、土造子彈四顆藏放在其位於臺南縣安定鄉蘇林村
    七之四號住處，並以銼刀研磨上開改造手槍之槍身及以四分
    尾之螺絲鑽在該槍枝之槍口車出螺旋狀之線條，充作膛線。
    嗣於九十四年二月八日下午四時許，員警據報前往甲○○上
    址住處查緝，經甲○○之同意進入屋內搜索，當場扣得上開
    改造手槍一枝、具殺傷力之子彈土造四顆（經鑑驗試射後均
    已無殺傷力）、不具殺傷力之土造子彈三顆及經鑑驗後具有
    殺傷力之玩具手槍一枝、不具殺傷力之玩具手槍三枝、玩具
    金屬空彈殼三十八顆、玩具底火帽一百五十八顆及如附表所
    示之工具一批，因而查獲。
二、案經臺南縣警察局善化分局報請臺灣臺南地方法院檢察署檢
    察官偵查起訴。
    理  由
一、訊據被告甲○○對於上開事實，均坦承不諱，且員警經其同
    意在其上址住處搜索查扣之槍枝、子彈，經送內政部警政署
    刑事警察局（以下簡稱刑事警察局）鑑定結果，扣案槍枝管
    制編號0000000000號之手槍（以下簡稱涉案之改
    造手槍），乃係仿ＢＥＲＥＴＴＡ廠８４型半自動手槍製造
    之玩具手槍換裝土造金屬槍管而成之改造手槍，機械性能良
    好，可擊發適用子彈，認具殺傷力，另送鑑子彈七顆，均係
    具直徑８．１ＭＭ金屬彈頭之土造子彈，經採樣二顆試射結
    果，一顆可擊發，認具殺傷力，一顆無法擊發，認不具殺傷
    力，有該局九十四年三月十一日刑鑑字第０九四００二七七
    五九號槍彈鑑定書一份在卷可稽（見偵查卷第三五至四一頁
    ）；另扣案之其餘子彈經本院送請刑事警察局全數試射結果
    ，其中三顆可擊發，認具殺傷力，但另有二顆無法擊發，認
    不具殺傷力，亦有該局九十四年九月二日刑鑑字第０九四０
    一二０六七七函文一紙附卷可憑（見本院卷第一０六頁），
    此外復有搜索同意書一紙、搜索扣押筆錄、扣押物品目錄表
    各一份、查獲物品照片七幀在卷（見警卷第七至十四頁）暨
    上開涉案之改造手槍一枝、經鑑驗試射後已無殺傷力之土造
    子彈四顆扣案可資佐證，足見被告之自白與事實相符，應可
    採信。至於，被告於偵查中遭羈押後至本院審理中辯稱：涉
    案之改造手槍係其受友人乙○○之託代為藏放云云，惟乙○
    ○於偵查中經檢察官傳訊到庭，始終否認其事（見偵查卷第
    六二至六三頁），而被告於偵查中聲請傳訊證人王榮華、丙
    ○○二人到庭，渠二人亦具結證稱不知乙○○曾交付上開槍
    、彈（見偵查卷第九九至一０二頁），且檢察官將涉案之改
    造手槍、土造子彈送請內政部警政署刑事警察局鑑驗指紋結
    果，雖發現指紋二枚，但因紋線欠清晰、特徵點不足，無法
    比對，亦有該局九十四年五月十日刑紋字第０九四００七０
    三九四號鑑驗書一紙在卷可考（見偵查卷第一三二頁）；而
    檢察官勘驗被告於看守所內會面接見之錄音光碟，其中亦無
    與上開槍枝、子彈來源有關之內容，有檢察官九十四年四月
    十九日、同年月二十二日勘驗筆錄、錄音光碟內容譯文各一
    份存卷可參（見偵查卷第七二至九二、一一三至一二一頁）
    ，據此自不能逕認涉案之改造手槍一枝、土造子彈四顆確為
    乙○○所交付，但被告所辯情節與其寄藏涉案之改造手槍、
    土造子彈之犯行無涉，僅併此敘明。縱上所述，本案事證明
    確，被告犯行已堪認定，應依法論科。
二、按「寄藏與持有，均係將物置於自己實力支配之下，僅寄藏
    必先有他人之持有行為，而後始為之受寄代藏而已，故寄藏
    之受人委託代為保管，其保管之本身，亦屬持有，不過，此
    之持有係受寄之當然結果，雖不應另就持有予以論罪，然未
    經許可持有手槍，其持有之繼續，為行為之繼續，亦即一經
    持有手槍，罪已成立，但其完結須繼續至持有行為終了時為
    止。則包括持有之寄藏手槍行為，自亦為行為之繼續，其犯
    罪之完結須繼續至寄藏行為終了時為止」，最高法院九十三
    年度台上字第二二五三號判決可資參照。查被告受寄代藏上
    開具有殺傷力之改造手槍一枝、土造子彈四顆後，槍砲彈藥
    刀械管制條例業於九十四年一月二十六日修正公布，雖修正
    後槍砲彈藥刀械管制條例業已刪除該條例第十一條之規定，
    而將該條第四項所定未經許可，持有、寄藏或意圖販賣而陳
    列其他可發射金屬或子彈具有殺傷力之各式槍砲行為納入修
    正後之該條例第八條第四項一併加以規範，並提高法定刑度
    ，但依前引最高法院判決意旨，被告直至九十四年二月八日
    為警查獲止，其寄藏上開改造手槍、土造子彈之犯罪行為始
    能認為終了，而是時修正後之槍砲彈藥刀械管制條例既已公
    佈施行，自應依修正後該條例之相關規定論擬，應予敘明。
三、是核被告所為，係犯槍砲彈藥刀械管制條例第八條第四項之
    未經許可，寄藏可發射子彈具有殺傷力之改造手槍罪及同條
    例第十二條第四項之未經許可寄藏子彈罪。被告持有上開改
    造手槍、土造子彈犯行，乃受寄之當然結果，不另論罪。被
    告同時受寄代藏具有殺傷力之改造手槍一枝、土造子彈四顆
    ，係一行為觸犯數罪名，應依刑法第五十五條之規定，從一
    重之寄藏可發射子彈具有殺傷力之改造手槍罪處斷。檢察官
    起訴意旨雖僅論及被告寄藏具有殺傷力之土造子彈一顆，但
    被告所寄藏之其餘六顆土造子彈中，另有三顆土造子彈經刑
    事警察局鑑定結果亦有殺傷力，已如前述，被告寄藏此等具
    殺傷力之改造子彈犯行雖未據起訴，但與上開起訴部分有想
    像競合之裁判上一罪關係，本院自應併予審究。
四、公訴意旨認被告所寄藏之涉案改造手槍為被告所製造，應論
    以槍砲彈藥刀械管制條例第八條第一項之未經許可，製造可
    發射子彈具有殺傷力之改造手槍罪，固非無見。惟查：
  (一)公訴意旨認涉案之改造手槍乃被告所製造，無非以被告於警
    詢及偵查中所為之自白、卷附刑事警察局九十四年三月十一
    日刑鑑字第０九四００二七七五九號槍彈鑑定書及扣案之上
    開改造手槍暨如附表所示之工具一批為主要之論據。然被告
    堅決否認有何製造可發射子彈具有殺傷力之改造手槍犯行，
    辯稱：涉案改造手槍係其受友人乙○○之託代為藏放，且乙
    ○○要求其變更該改造手槍之膛線、槍身色澤以避免日後遭
    查緝，其在警詢及偵查初訊中坦承改造手槍犯行，係因乙○
    ○於其遭羈押後，前往看守所與其會面，當時乙○○表示將
    出資為其委任辯護人，請其承擔本案全部責任；該改造手槍
    之槍管並非其所更換，且其受寄代藏上開改造手槍之時，槍
    管即為不銹鋼之色澤，與槍枝其餘黑色塗裝不同，其僅以銼
    刀將槍身之黑色塗裝磨去，並以四分尾之螺絲鑽鑽槍口車造
    螺旋狀之線條充作膛線等情。
  (二)按槍砲彈藥刀械管制條例第八條第一項或修正前同條例第十
    一條第一項所定未經許可，製造可發射金屬或子彈具有殺傷
    力槍枝罪，稽其構成要件，必以行為人以金屬或其他材質之
    零件組裝製造或對於既有槍枝施以研磨、車造或其他加工行
    為，客觀上足以使該槍枝由原本之無殺傷力之狀態變更而成
    為為具有殺傷力之狀態，始能成立。而殺傷力之有無，參照
    前引刑事警察局槍彈鑑定書所引美國軍醫總署、日本科學警
    察研究所及該局研究結果，係以該槍枝發射之彈丸動能是否
    足以使人喪失戰鬥能力、穿透人體或豬隻皮肉層為判斷依據
    （見偵查卷第三七頁），換言之，倘槍枝發射之彈丸動能已
    達於上開標準，則認定為具有殺傷力，反之，則不具殺傷力
    ，是槍枝之殺傷力，非有即無，其間並無漸進式之演變。另
    依本院向刑事警察局函詢結果，槍枝膛線之作用，「係為使
    通過槍管之彈頭旋轉，從而達到穩定飛行線的目的，因此受
    驗槍枝之槍管是否具有膛線，並不會影響槍枝殺傷力之鑑定
    結果」，此有該局九十四年七月十九日刑鑑字第０九四０一
    ０二五九八號函在卷可考（見本院卷第七六至七七頁）。準
    此，行為人對於既有槍枝之加工行為，倘僅係使該槍枝原本
    即具備之殺傷力增強，或係在槍管內車造膛線，則行為人所
    為既不足以變更該槍枝原本即具有殺傷力之狀態，縱有提升
    槍枝性能之情形，亦不能逕以製造可發射金屬或子彈具有殺
    傷力之罪責相繩。
  (三)本件涉案之改造手槍經送刑事警察局鑑定結果，係仿ＢＥＲ
    ＥＴＴＡ廠８４型半自動手槍製造之玩具手槍換裝土造金屬
    槍管而成之改造手槍，具殺傷力，已如前述，是依刑事警察
    局鑑定意見，上開改造手槍之所以具有殺傷力，無非因換裝
    「土造金屬槍管」所致。則上開改造手槍內之「土造金屬槍
    管」究係何人換裝？事涉被告是否確有公訴意旨所認製造可
    發射子彈具有殺傷力槍枝犯行，自應依證據認定，並以嚴格
    之證明為之。查被告於警詢中供稱：「（問：警方所查獲五
    枝改造手槍其中一枝槍管已通（可射擊）及子彈成品七顆是
    否你自行改造？）是我自行改造」（見警卷第三頁），於偵
    查中初次訊問暨本院羈押訊問時，亦供稱：扣案五枝手槍中
    ，槍管貫通者為其所改造等語（見偵查卷第二十頁、本院聲
    羈卷第四頁）。然觀諸被告上開供述內容，並未詳述其改造
    之方式，對於涉案改造手槍究係何種零件經其改造、換裝，
    亦無一語提及，則涉案之改造手槍因換裝「土造金屬槍管」
    以致產生殺傷力，是否確係被告所為，即難僅以被告前開不
    明確之供述，逕為不利於被告之認定。
  (四)況，被告辯稱其僅以銼刀將涉案改造手槍槍身之黑色塗裝磨
    去，並以四分尾之螺絲鑽鑽槍口欲車造螺旋狀之線條充作膛
    線等情，經本院再度將涉案之改造手槍送請刑事警察局鑑定
    結果，該局覆稱：「經檢視槍管，發現槍管槍口端內有工具
    鑽鑿痕跡，但未發現有膛線」（見前引刑事警察局九十四年
    七月十九日刑鑑字第０九四０一０二五九八號函，本院卷第
    七六至七七頁），是被告辯稱曾以四分尾之螺絲鑽鑽槍口等
    語，與刑事警察局鑑定結果認該改造手槍槍管槍口端內有工
    具鑽鑿痕跡，符合若節。雖刑事警察局於該函文中載稱並未
    在槍管內發現膛線，但依該函文檢附之照片所示，涉案之改
    造手槍槍口端確有螺旋狀之車造痕跡無誤，被告稱此為「膛
    線」，無非因專業知識不足所致，自不能以此逕認被告所辯
    有何不實。再者，被告既有對涉案之改造手槍進行車造槍口
    、研磨槍身之加工行為，衡諸一般人之日常生活用語，此等
    加工行為概稱為「改造」，亦與常情無違。是被告於警詢、
    偵查初訊暨本院羈押訊問中所供確有改造槍枝等語，所指究
    係其有換裝槍管等足以使涉案之改造手槍產生殺傷力之改造
    行為，抑或指其收受涉案改造手槍後，對該改造手槍所為磨
    去槍身塗裝、以螺絲鑽鑽槍口等不影響槍枝殺傷力之單純加
    工行為，無從僅以被告上開不明確之供述逕行認定。本諸罪
    疑唯輕原則，自不能逕認被告確有公訴意旨所認製造可發射
    子彈具有殺傷力之改造手槍犯行。
  (五)綜上所述，公訴意旨認被告此部分犯行應論以槍砲彈藥刀械
    管制條例第八條第一項之罪，尚有未洽，但被告持有涉案改
    造手槍之基本社會事實相同，起訴法條應予變更。
四、末查被告曾因違反毒品危害防制條例案件，經本院以九十年
    度南簡字第三一九號判決判處有期徒刑六月確定，於九十年
    七月二十四日易科罰金執行完畢，有臺灣高等法院被告全國
    前案紀錄表在卷可稽，其於前開有期徒刑執行完畢後五年內
    再犯本案有期徒刑以上之罪，為累犯，應依刑法第四十七條
    之規定加重其刑。爰審酌被告前有違反肅清煙毒條例、麻醉
    藥品管理條例、毒品危害防制條例、妨害自由、妨害風化等
    多項犯罪前科，此同有前引臺灣高等法院被告全國前案紀錄
    表附卷可資查考，素行不能認為良好，其不知警惕改過向善
    ，竟受寄代藏具有殺傷力之改造手槍及土造子彈，嚴重危害
    社會治安，但犯後尚能坦承犯行等一切情狀，量處如主文所
    示之刑，並就併科罰金部分，諭知易服勞役之折算標準，以
    示懲儆。扣案之涉案改造手槍一枝（含彈匣一個，槍枝管制
    編號0000000000號），為違禁物，應依刑法第三
    十八條第一項第一款之規定宣告沒收。至扣案具有殺傷力之
    土造子彈四顆，業經全數鑑驗試射完畢，已無殺傷力，並非
    違禁物；另扣案不具殺傷力之土造子彈三顆、不具殺傷力之
    玩具手槍三枝、玩具金屬空彈殼三十八顆、玩具底火帽一百
    五十八顆及如附表所示之工具一批，均與被告所為本案犯行
    無涉，亦非違禁物，爰均不為沒收之諭知，併此敘明。
五、公訴意旨另以：被告於九十三年六月間，在臺南市○○○路
    某槍枝模型店購得仿ＣＯＬＴ廠ＭＫ  ＩＶ／ＳＥＲＩＥＳ
    ’７０型半自動手槍製造之玩具手槍一枝後，竟未經許可，
    基於製造可發射子彈具有殺傷力槍枝之犯意，在其位於臺南
    縣安定鄉蘇林村七之四號住處，將上開玩具手槍加裝金屬襯
    管而改造為具有殺傷力之改造手槍（含彈匣一個，槍枝管制
    編號：0000000000號，以下簡稱涉案之玩具手槍
    ），嗣於九十四年二月八日下午四時許，為警查獲，因認被
    告此部分犯行同涉有槍砲彈藥刀械管制條例第八條第一項之
    製造可發射子彈具有殺傷力之改造手槍罪嫌云云。
  (一)查公訴意旨認被告就涉案之玩具手槍涉有改造槍枝犯行，無
    非以被告於警詢、偵查中所為之自白、前引刑事警察局九十
    四年三月十一日刑鑑字第０九四００二七七五九號槍彈鑑定
    書（見偵查卷第三五至四一頁）及扣案之上開玩具手槍為主
    要之論據。訊據被告固坦承於九十三年六月間，在臺南市○
    ○○路某槍枝模型店內購得上開玩具手槍，並在槍管前端加
    裝金屬襯管等情，但堅決否認有何改造槍枝犯行，辯稱：其
    在槍管前端加裝金屬襯管之目的係為使該玩具手槍更像真槍
    ，應不能認為改造等語。
  (二)按槍砲彈藥刀械管制條例第八條第一項或修正前同條例第十
    一條第一項所定未經許可，製造可發射金屬或子彈具有殺傷
    力槍枝罪，就改造槍枝行為，必以該原本無殺傷力之槍枝，
    因行為人之加工行為，使之產生殺傷力，始能成立，已詳如
    前述。是被告對涉案之玩具手槍所為「在槍管前端加裝金屬
    管」之行為，是否足以變更該玩具手槍原本之無殺傷力狀態
    ，使之成為具有殺傷力之改造手槍，厥為認定被告此舉構成
    製造可發射子彈具有殺傷力槍枝犯行之重點。查涉案之玩具
    手槍經刑事警察局鑑定結果，該局認該玩具手槍：「係由仿
    ＣＯＬＴ廠ＭＫ  ＩＶ／ＳＥＲＩＥＳ’７０型半自動手槍
    製造之玩具手槍，槍管內加裝金屬襯管內而成之改造手槍，
    惟彈室部分仍為塑膠材質，經實際裝填適用子彈（玩具彈殼
    加裝底火帽、二片底火片、直徑約５．５ｍｍ重約一公克金
    屬彈丸組合而成）試射，測得彈丸發射速度為１６３公尺／
    秒，計算其動能為１３．２８焦耳，單位面積動能為５５．
    ９２焦耳／平方公尺」，此業已超出刑事警察局及日本科學
    警察研究所採行之殺傷力認定數據（見偵查卷第三六至三七
    頁），或可認為具有殺傷力。而本院進一步函詢若涉案之玩
    具手槍並未加裝金屬襯管，其殺傷力如何，該局覆稱：「送
    鑑槍枝管制編號0000000000號槍枝，經以測微尺
    測量，其金屬襯管長度約３７．３ｍｍ。至於未加裝金屬襯
    管是否具殺傷力，因本案未就扣案槍枝去除金屬襯管後實際
    試射，無法鑑定」；而本院函詢有無可能將該玩具手槍內之
    金屬襯管拆除後進行試射以檢驗該槍枝之殺傷力，亦遭該局
    以不符合該局「槍枝鑑驗標準流程」，且可能造成槍枝結構
    損壞為由拒絕，凡此分別有該局九十四年六月二十日刑鑑字
    第０九四００八七七七九號、同年九月二日刑鑑字第０九四
    ０一二０六七七號函各一紙存卷可查（見本院卷第五五至五
    七、一０六頁），則涉案之玩具手槍是否確因被告加裝金屬
    襯管之加工行為而產生殺傷力，即屬無從證明。況，依前引
    刑事警察局九十四年六月二十日函文檢附之該局對同型玩具
    手槍檢測結果，同型未加裝金屬襯管之玩具手槍經實際裝填
    適用子彈試射，測得其發射速度為３６３公尺／秒，計算其
    動能為５８焦耳，單位面積動能為２０７．１焦耳／平方公
    分（見本院卷第五六頁），此較涉案之玩具手槍經實際試射
    測試所得之動能為高，是被告就涉案玩具手槍所為加裝金屬
    襯管之改造行為，非但未增強該玩具手槍之殺傷力，反而使
    其殺傷力減弱，是被告在涉案玩具手槍槍管內加裝金屬襯管
    ，實難論以製造槍枝罪責。
  (三)至於，涉案之玩具手槍經鑑驗結果，該玩具手槍所發射之子
    彈之單位面積動能業已超出刑事警察局及日本科學警察研究
    所採行之殺傷力認定數據（見偵查卷第三七頁），然依被告
    自警詢、偵查以迄本院審理中所為之供述，該玩具手槍係在
    臺南市○○路某槍枝模型店內購得，且依前引刑事警察局槍
    彈鑑定書所載，該玩具手槍「彈室部分仍為塑膠材質」（見
    偵查卷第三六頁），則本案既無任何積極證據足認被告所供
    該玩具手槍之來源有何不可採信之處，而該玩具手槍之重要
    零組件仍以塑膠製作，顯見涉案之玩具手槍無非一般市售之
    玩具手槍而已。此等玩具槍枝既未列管禁止販賣，被告於價
    購取得之時，實無可能認知該玩具手槍於廠商製造之初，即
    已具有殺傷力，是亦不能僅以被告持有上開玩具手槍之單一
    事實，遽認被告購買涉案之玩具手槍，有何持有可發射子彈
    具有殺傷力槍枝之故意，是亦不能逕認有何持有可發射子彈
    具有殺傷力槍枝犯行。
  (四)綜上所述，公訴意旨認被告在涉案之玩具手槍內加裝金屬襯
    管，所為係構成槍砲彈藥刀械管制條例第八條第一項之製造
    可發射子彈具有殺傷力槍枝罪嫌，尚屬不能證明，此外復查
    無其他積極證據足認被告有何公訴意旨所指製造或持有具殺
    傷力之改造手槍犯行，應認被告此部分犯罪尚屬不能證明。
    惟公訴意旨認此部分犯行與本院前開認定寄藏改造手槍有罪
    部分犯行有連續犯之裁判上一罪關係，爰不另為無罪之諭知
    ；又檢察官於起訴書內請求就涉案之玩具手槍併予宣告沒收
    ，然此部分本院既認為不成立犯罪，已無從逕依檢察官之請
    求就該玩具手槍宣告沒收，應由檢察官另行依法處理，併予
    敘明。
據上論斷，應依刑事訴訟法第二百九十九條第一項前段、第三百
條，槍砲彈藥刀械管制條例第八條第四項、第十二條第四項，刑
法第十一條前段、第五十五條、第四十七條、第四十二條第二項
前段、第三十八條第一項第一款，罰金罰鍰提高標準條例第二條
，判決處主文。
本案經檢察官丁○○到庭執行職務。
中    華    民    國    95    年    5     月    10    日
                  刑事第十一庭  審判長法  官  謝瑞龍
                                      法  官  李東柏
                                      法  官  周紹武
以上正本證明與原本無異。
如不服本判決，應於判決送達後十日內，向本院提出上訴狀。
                                      書記官  鄭佩玉
中    華    民    國    95    年    5     月    10    日
附錄本案論罪科刑法條全文：
槍砲彈藥刀械管制條例第八條第四項
未經許可，持有、寄藏或意圖販賣而陳列第一項所列槍枝者，處
三年以上十年以下有期徒刑，併科新臺幣七百萬元以下罰金。
槍砲彈藥刀械管制條例第十二條第四項
未經許可，持有、寄藏或意圖販賣而陳列子彈者，處五年以下有
期徒刑，併科新台幣三百萬元以下罰金。
【附表】
┌──┬───────────┬───────────┐
│編號│  品              名  │  數             量   │
├──┼───────────┼───────────┤
│ 一 │老虎鉗                │貳枝                  │
├──┼───────────┼───────────┤
│ 二 │剪刀                  │壹枝                  │
├──┼───────────┼───────────┤
│ 三 │鐵鎚                  │壹枝                  │
├──┼───────────┼───────────┤
│ 四 │十字扳手              │壹枝                  │
├──┼───────────┼───────────┤
│ 五 │鋸子                  │壹枝                  │
├──┼───────────┼───────────┤
│ 六 │銼刀                  │陸枝                  │
├──┼───────────┼───────────┤
│ 七 │電焊槍                │壹枝                  │
├──┼───────────┼───────────┤
│ 八 │電鑽                  │壹枝                  │
├──┼───────────┼───────────┤
│ 九 │磨石機                │壹臺                  │
├──┼───────────┼───────────┤
│ 十 │固定鑽床              │貳臺                  │
├──┼───────────┼───────────┤
│十一│鉗工固定夾座          │貳臺                  │
└──┴───────────┴───────────┘


司法院資訊處製作；財團法人民間司法改革基金會備份。
